【裁判字號】    98,易,183
【裁判日期】    980508
【裁判案由】    竊盜
【裁判全文】
臺灣板橋地方法院刑事判決               98年度易字第183號
公  訴  人  臺灣板橋地方法院檢察署檢察官
被      告  乙○○
                    （現於臺灣宜蘭監獄執行中）
            甲○○
                    （現於臺灣臺北監獄執行中）
上列被告等因竊盜案件，經檢察官提起公訴（97年度偵字第1431
4 號），本院判決如下：
    主  文
乙○○、甲○○共同攜帶兇器，毀越安全設備竊盜，均累犯，各
處有期徒刑捌月、柒月。
    事  實
一、甲○○前於民國94年間因違反毒品危害防制條例（施用毒品
    ）案件，經臺灣臺北地方法院以94年度易字第1212號判決判
    處有期徒刑5 月確定；於95年間，復因贓物案件，經同法院
    以95年度易字第80號判決判處有期徒刑5 月確定，上開二罪
    刑復經同法院以95年度聲字第643 號裁定定應執行有期徒刑
    8 月確定，於95年7 月5 日易科罰金執行完畢；乙○○前於
    92年間因偽造文書、竊盜等案件，經臺灣高等法院以93年度
    上訴字第1658號各判處有期徒刑3 月、1 年8 月，應執行有
    期徒刑1 年10月確定；又於92年間因施用毒品案件，經本院
    以93年度易字第121 號判處有期徒刑8 月確定，上開二罪並
    經臺灣高等法院以93年度聲字第1246號裁定應執行有期徒刑
    2 年5 月確定；再於93年間因施用毒品案件，經本院以93年
    度易字第983 號判處有期徒刑4 月確定；再於93年間因詐欺
    案件，經臺灣臺北地方法院以94年度易字第2115號判處有期
    徒刑6 月確定，並與上揭有期徒刑2 年5 月、有期徒刑4 月
    之罪接續執行，而於96年2 月16日縮短刑期假釋出監，所餘
    期間付保護管束，甫於96年4 月3 日保護管束期滿執行完畢
    （二人於本件均構成累犯）。
二、詎渠等均仍不知悔改，竟共同意圖為自己不法所有，於97年
    4 月29日凌晨3 時許，由乙○○持不明兇器剪破鐵窗後，侵
    入位於臺北縣中和市○○街39巷2 號之標準石油氣瓦斯公司
    內（侵入他人建築物之犯行，未據告訴）著手行竊，甲○○
    則在外負責把風接應，竊得該公司內、由楊家瑜管領之普通
    調整器50個、火鍋爐1 組、中壓調整器5 個、電子快速爐2
    組、普通快速爐2 組、黑鐵管100 尺、黑色機油12瓶、點火
    槍40支、鐵樓梯1 架（上開器具價值約新臺幣2 萬4 千元）
    及車號4710-MR 號自用小貨車1 部等財物，復竊得該處屋主
    蔡清江所有之電動捲門軸心櫃1 件，渠等得手後隨即將上開
    器具以竊得之車號4710-MR 號自用小貨車載離現場，並出售
    予資源回收廠變現花用。嗣經楊家瑜報警處理後，為警於同
    年5 月2 日凌晨0 時50分許，在臺北縣中和市○○路871 號
    前查獲乙○○，復經乙○○偕同員警於同日凌晨1 時20分許
    ，至甲○○位於臺北縣中和市○○路875 號5 樓住處搜索，
    扣得黑色機油5 瓶及點火槍1 支，又於同日上午11時30分許
    ，在臺北縣中和市○○路○ 段309 號榮昇資源回收廠內起獲
    乙○○銷贓之普通調節器11個、防爆調節器2 個、母火管12
    支及瓦斯三通器8 個等物（均已發還被害人等），因而循線
    查悉上情。
三、案經楊家瑜、蔡清江訴由臺北縣政府警察局中和分局報請臺
    灣板橋地方法院檢察署檢察官偵查起訴。
    理  由
一、訊據被告二人除對於攜帶兇器之事予以否認，被告乙○○並
    辯稱：伊並未攜帶任何工具，是徒手直接將鋁門扳開外，對
    於其他如何行竊等情，均供認不諱。但查證人楊家渝於偵查
    中證稱：小偷是從後面巷子把鐵窗剪開，鐵窗被剪出一個洞
    ，再把手伸進去把門打開等語（見偵查卷第128 頁），且核
    與證人蔡清江警詢時之指述情節相符（偵查卷第139 、140
    頁），並經證人池愛國於偵查中證述上情無訛（見偵查卷第
    114 、127 、147 頁），及經共同被告即證人乙○○於本院
    審理時結證在卷（見本院98年4 月22日審理筆錄），且有臺
    北縣政府警察局中和分局搜索扣押筆錄、扣押物品目錄表、
    照片、臺北縣政府警察局車輛協尋電腦輸入單、車輛尋獲電
    腦輸入單及贓物認領保管單等附卷可稽（見偵查卷第47、54
    、56、63、85至88頁），足徵被告二人之自白與事實相符。
    從而，本件事證明確，被告二人竊盜犯行堪以認定。
二、按刑法第321 條第1 項第3 款之攜帶兇器竊盜罪，係以行為
    人攜帶兇器竊盜為其加重條件，此所謂兇器，其種類並無限
    制，凡客觀上足對人之生命、身體、安全構成威脅，具有危
    險性之兇器均屬之，且祇須行竊時攜帶此種具有危險性之兇
    器為已足，並不以攜帶之初有行兇之意圖為必要（最高法院
    79年度台上字第5253號判例意旨可資參照）。查本案被告攜
    帶不明兇器1 支行竊，而上開物品既能將鐵窗剪出一個洞，
    業經證人楊家渝證述如前，則應屬鐵製品類，甚為尖銳，如
    用以施暴、脅迫、抵抗，依一般社會觀念，已足使人之生命
    、身體、安全受有危害，是上開不明器具仍堪認為兇器無疑
    。核被告二人所為係犯刑法第321 條第1 項第2 款、第3 款
    之加重竊盜罪。被告二人有犯意聯絡，行為分擔，為共同正
    犯。又被告二人有事實欄所載之執行紀錄，有臺灣高等法院
    被告前案紀錄表2 份在卷可稽，其於有期徒刑執行完畢後之
    5 年以內，故意再犯本件有期徒刑以上之上開之罪，均為累
    犯，均應依刑法第47條第1 項規定，加重其刑。爰審酌被告
    二人之素行不佳，有臺灣高等法院被告前案紀錄表2 份可憑
    ，正值青年，不思依循正軌賺取財物，其所用之攜帶兇器手
    段，較之一般竊盜行為情節為重，自應嚴予非難，及二人之
    智識程度（被告乙○○為國中畢業，被告甲○○為高中畢業
    ），及渠等之犯罪動機、目的、手段、二人參與之程度，所
    生損害及所得之利益，並兼衡被告二人於犯後坦承大部分犯
    行之態度等及其他一切情狀，各量處如主文所示之刑，以資
    懲儆。又未扣案之不明兇器1 支，雖供本件竊盜犯行所用之
    物，惟無證據顯示現尚存在，為免將來執行之困難，爰不宣
    告沒收，附此敘明。
據上論斷，應依刑事訴訟法第299 條第1 項前段，刑法第28條、
第321 條第1 項第2 款、第3 款、第47條第1 項，刑法施行法第
1條 之1 ，判決如主文。
本案經檢察官陳姿雯到庭執行職務。
中    華    民    國    98    年    5     月    8     日
                  刑事第二庭    法  官  吳幸娥
上列正本證明與原本無異。
如不服本判決，應於判決送達後10日內敘明上訴理由，向本院提
出上訴狀 (應附繕本) ，上訴於臺灣高等法院。其未敘述上訴理
由者，應於上訴期間屆滿後20日內向本院補提理由書「切勿逕送
上級法院」。
                                書記官  蕭佩宜
中    華    民    國    98    年    5     月    8     日
附錄本案論罪科刑法條全文：


司法院資訊處製作；財團法人民間司法改革基金會備份。
